【裁判字號】    92,訴,108
【裁判日期】    920605
【裁判案由】    違反毒品危害防制條例
【裁判全文】
臺灣臺南地方法院刑事判決                          九十二年度訴字第一八號
    公  訴  人  臺灣臺南地方法院檢察署檢察官
    被      告  甲○○
右列被告因違反毒品危害防條例案件，經檢察官提起公訴（九十一年度毒偵字第一七
八０號），及移
    主  文
甲○○連續施用第一級毒品，累犯，處有期徒刑捌月。
    事  實
一、甲○○前於民國八十一年間，因違反肅清煙毒條例案件，經臺灣臺南地方法院於
    八十一年五月十一日，以八十一年度訴字第四九四號判處有期徒刑三年六月確定
    ，於八十一年六月九日入監執行，八十三年二月五日假釋；又於假釋期間，再犯
    違反肅清煙毒條例之罪，經本院於八十三年十二月十六日，以八十三年度訴字第
    二一００號判處有期徒刑三年六月，嗣經臺灣高等法院臺南分院於八十四年三月
    二十二日，以八十四年度上訴字第三五０號駁回上訴確定，上開二罪接續執行，
    於八十七年一月二日縮短刑期假釋出獄，上開假釋嗣因甲○○又於八十七年間違
    反毒品危害防制條例案件，經撤銷假釋入監執行殘刑，於九十一年五月一日縮短
    刑期執行完畢。而甲○○前開於八十七年間施用毒品之案件，先經臺灣高雄地方
    法院以八十七年度毒聲字第一一八五號裁定送觀察、勒戒後，認有繼續施用毒品
    之傾向，再依臺灣高雄地方法院八十七年度毒聲字第一六二六號裁定令入戒治處
    所施以強制戒治一年，嗣因戒治成效經評定為合格，無繼續戒治之必要，經臺灣
    高雄地方法院以八十八年度毒聲字第九九八號裁定停止戒治並交付保護管束，於
    八十八年八月六日交付保護管束期滿，由臺灣高雄地方法院檢察署檢察官於八十
    八年八月二十日，以八十八年度戒毒偵字第一０四號為不起訴處分確定。詎甲○
    ○仍未戒除毒癮，又基於概括之犯意，自九十一年六、七月間某日起至九十二年
    一月五日止，以將海洛因摻水置入針筒內注射或將海洛因摻入香煙之方式，在其
    臺南縣關廟鄉深坑村深坑八七號之住處，連續施用第一級毒品海洛因數次。期間
    先於九十一年八月三十一日晚間十一時三十分許，在臺南縣關廟鄉深坑村深坑國
    小前，因形跡可疑為警採尿送驗而查獲；嗣於九十二一月七日下午一時十分許，
    在臺南縣關廟鄉○○村○○路○段大洲橋上，因違反毒品危害防制條例案件，經
    警持臺灣臺南地方法院檢察署所核發之拘票拘提到案，並採尿送驗而查知上情。
二、案經臺南縣警察局歸仁分局報請臺灣臺南地方法院檢察署檢察官偵查起訴及移送
    併辦。
    理  由
一、右揭犯罪事實，業據被告甲○○坦承不諱，且其於九十一年九月一日及九十二年
    一月七日為警查獲後所採之尿液經送檢驗結果，均呈嗎啡（海洛因吸食入人體，
    經代謝作用又可分解成嗎啡，故海洛因在進入人體後，均以嗎啡形態排於尿液中
    ）陽性反應，有臺南縣衛生局分別於九十一年九月十九日及九十二年二月十三日
    出具之尿液檢驗成績書各一紙附卷可稽。又被告前於八十七年間因施用毒品案件
    ，經臺灣高雄地方法院以八十七年度毒聲字第一一八五號裁定送觀察、勒戒後，
    認有繼續施用毒品之傾向，再依臺灣高雄地方法院八十七年度毒聲字第一六二六
    號裁定令入戒治處所施以強制戒治一年，嗣因戒治成效經評定為合格，無繼續戒
    治之必要，經臺灣高雄地方法院以八十八年度毒聲字第九九八號裁定停止戒治並
    交付保護管束，於八十八年八月六日交付保護管束期滿，由臺灣高雄地方法院檢
    察署檢察官於八十八年八月二十日，以八十八年度戒毒偵字第一０四號為不起訴
    處分確定，有臺灣臺南地方法院檢察署刑案資料查註紀錄表及臺灣高等法院被告
    全國前案紀錄表在卷可憑。本件事證明確，被告於前揭不起訴處分確定後五年內
    再犯施用第一級毒品之罪，其犯行洵堪認定，應依法論科。
二、按海洛因係毒品危害防制條例第二條第二項第一款所規範之第一級毒品。核被告
    所為，係犯毒品危害防制條例第十條第一項之施用第一級毒品罪。其施用前後持
    有第一級毒品之低度行為，為施用第一級毒品之高度行為所吸收，不另論罪。被
    告先後多次施用第一級毒品之犯行，時間緊接，方法相類，觸犯構成要件相同之
    罪名，顯係基於概括犯意為之，為連續犯，應依刑法第五十六條之規定論以一罪
    ，並依法加重其刑。另本案移送併辦部分，雖未據公訴人起訴，然該部分與業經
    起訴有罪部分有連續犯裁判上一罪關係，已如前述，本院依審判不可分原則自得
    一併審理。又被告有如事實欄所述之前科，甫於九十一年五月一日縮短刑期執行
    完畢，有卷附臺灣高等法院被告全國前案紀錄表及臺灣臺南地方法院法務部在監
    在押資料表可按，其受有期徒刑之執行完畢，五年以內再犯本件有期徒刑以上之
    罪，為累犯，應依刑法第四十七條之規定，遞加重其刑。爰審酌被告前因施用毒
    品案件，經送觀察勒戒、強制戒治後，仍再犯本案，施用毒品，自戕身心，破壞
    國民健康，惟尚未嚴重破壞社會秩序，侵害他人權益，且犯罪後坦承犯行，態度
    良好等一切情狀，量處如主文所示之刑。
據上論斷，應依刑事訴訟法第二百九十九條第一項前段，毒品危害防制條例第十條第
一項，刑法第十一條前段、第五十六條、第四十七條，判決如主文。
本案經檢察官王森榮到庭執行職務。
中    華    民    國      九十二      年      六      月      五        日
                                    臺灣臺南地方法院刑事第五庭
                                        審判長法  官  陳欽賢
                                              法  官  陳志成
                                              法  官  林佩儒
右正本證明與原本無異。
如不服本判決，應於判決送達後十日內向本院提出上訴狀( 應附繕本 )。
                                              書記官  廖文靜
中    華    民    國       九十二      年       六     月       九      日
附錄法條：
毒品危害防制條例第十條第一項
施用第一級毒品者，處六月以上五年以下有期徒刑。


司法院資訊處製作；財團法人民間司法改革基金會備份。
